臺灣高雄地方法院交通事件裁定　　　　 96年度交聲字第586號
原處分機關　交通部公路總局高雄區監理所
異　議　人
即受處分人　甲○○
上列受處分人因違反道路交通管理處罰條例案件，對於交通部公
路總局高雄區監理所96年6 月15日所為之處分（原處分：高監自
裁字裁80-NJ0000000號），聲明異議，本院裁定如下：
    主  文
原處分撤銷。
甲○○汽車駕駛人，行經有燈光號誌管制之交岔路口闖紅燈，處
罰鍰新台幣貳仟柒佰元，並記違規點數參點。
    理  由
一、原處分機關略以：異議人即受處分人甲○○於民國96年3 月
    27日上午11時4 分許，駕駛車號XW-3935 號自用小客車，在
    高雄縣鳳山市○○路、田中央路口，因行經有燈光號誌管制
    之交岔路口闖紅燈，經高雄縣政府警察局交通警察隊員警逕
    行舉發，制發舉發違反道路交通管理事件通知單，經異議人
    向高雄市政府申述後，經原處分機於96年6 月15日以高監自
    裁字裁80-NJ0000000號裁決書，以受處分人違反道路交通管
    理處罰條例第53條第1 項之規定，裁處罰鍰新台幣（下同）
    2,700 元等語。
二、聲明異議意旨略以：異議人行經上開丁字型路口見紅燈暫停
    ，而其他路口燈號亦為紅燈，令人無所適從，待對向車道卡
    車依序而行，異議人車輛方緩慢行走被照相而受罰，舉發單
    位未綜觀該路口燈號全部變化，有失客觀云云，爰聲明異議
    。
三、按「汽車駕駛人，行經有燈光號誌管制之交岔路口闖紅燈者
    ，處新臺幣1,800 元以上5,400 元以下罰鍰」，並記違規點
    數3點，道路交通管理處罰條例第53條第1 項、第63條第1項
    第3 款定有明文。
四、經查：異議人甲○○對於上開時、地，駕駛車號XW-3935 號
    自用小客車闖紅燈之違規事實，有原舉發機關之舉發違反道
    路交通管理事件通知單及原處分機關之違反道路交通管理事
    件裁決書各1 份及舉發相片2 幀在卷可稽。又依據道路交通
    標誌、標線、號誌設置規則第206 條第5 款規定：「行車管
    制號誌各燈號顯示之意義如左：五、圓形紅燈「 (一)車 輛
    面對圓形紅燈表示禁止通行，不得超越停止線或進入路口。
     (二)車輛面對與圓形紅燈同亮之箭頭綠燈時，得依箭頭綠
    燈之指示行進」，另依交通部82年4 月22日交路字第009811
    號函釋示：「圓形紅燈時超越停止線或闖紅燈之認定敘述如
    后提供參考： (一)車 輛面對圓形紅燈時仍逕予穿越路口至
    銜接路段，含左轉、直行、迴轉等即視為闖紅燈之行為。
     (二)有繪設路口範圍者：車輛無視於紅燈警示，有穿越路
    口之意圖，而車身已伸入路口範圍亦視同闖紅燈；若僅伸越
    停止線而未達路口範圍者，則視為不遵守標線指示。（可以
    處罰條例第六十條第三項之規定處分之）」等語在卷，查上
    開舉發照片內容顯示，自動照相設備於96年3 月27日上午11
    時4 分許攝得異議人所駕上開車輛，於紅燈啟亮後，車身已
    超越停止線，先跨越在人行穿越道上，再進入交岔路口範圍
    內，前後均呈通行狀態，異議人於圓型紅燈亮起後，車身亦
    明顯超越停止線而伸入路口範圍之事實甚明，其闖越紅燈違
    規情節堪以認定。另異議人通行路口前方圓型紅燈已明顯亮
    起，即應禁止通行，自不得僅以該路口其他燈號時相變化特
    別資為抗辯，故異議人駕駛上開自用小客車，於前開時、地
    ，行經有燈光號誌管制之交岔路口闖紅燈之違規情事，應可
    認定。異議人所辯上開各節，無解於本件違規事實之成立，
    尚不能據以免罰。原處分機關據以援引首揭規定，裁處罰鍰
    2,700 元，自屬有據，本件異議為無理由，應予駁回。惟原
    處分機關就上開違規行為，漏未依道路交通管理處罰條例第
    63條第1 項第3 款之規定，記違規點數3 點，容有未洽，本
    院自應就此部分予以撤銷，並依道路交通管理處罰條例第53
    條、第63條第1 項第3 款及違反道路交通管理事件統一裁罰
    基準表，自為裁罰如主文第2 項所示，以資適法。
五、據上論斷，應依道路交通案件處理辦法第19條，裁定如主文
    。
中　　華　　民　　國　　96　　年　　7 　　月　　11　　日
                      交通法庭  法　官  林瑋桓
以上正本證明與原本無異。
如不服本裁定應於送達後5日內向本院提出抗告狀。
中　　華　　民　　國　　96　　年　　7 　　月　　11　　日
                                書記官  李柏親
